---
title: "Pengenalan SQL dan Data Wrangling"
author: "gerryditto"
date: "9/6/2020"
output: 
  prettydoc::html_pretty:
    theme: "architect"
    highlight: github
---
Package yang perlu diinstall adalah sebagai berikut:
```{r}
# install.pacakages("tidyverse")
# install.pacakages("DBI")
# install.pacakages("RMySQL")
#optional
# install.pacakages("dbplyr")
```
catatan: hilangkan tanda # untuk menginstall

## Outline Praktikum
Berikut dibawah ini adalah topik praktikum
1. Pengantar
2. Mengoneksikan antara database SQL dan R
3. Hubungan SQL dan dplyr 
4. Data Wrangling
## Pengantar

Source Database yang sering digunakan beserta R package untuk mengoneksikan dengan database.

1. Package RMySQL mengoneksikan ke database MySQL
2. Package RPostgres mengoneksikan ke database Postgres.
3. Package RSQLite mengoneksikan ke SQLite database.
4. Package bigrquery mengoneksikan ke Google’s BigQuery.

## Memanggil Package
```{r}
library(tidyverse)
#library(dbplyr) optional
```

## Mengoneksikan antara database SQL dan R
```{r}
mammals <- DBI::dbConnect(RSQLite::SQLite(), "portal_mammals.sqlite")
DBI::dbListTables(mammals)
```
`dbListTables` digunakan untuk melihat tabel/data apa saja yang ada di dalam SQL

## Including Plots


```{r}
tbl(mammals,sql("SELECT year, species_id, plot_id FROM surveys"))
```

Syntax diatas kita bisa melakukan querry menggunakan sintaks bahasa SQL. Fungsi `tbl` berfungi mengekstrak tabel yang ada di file sql. Sementara itu, fungsi `sql` berguna untuk menuliskan sintaks bahasa SQL.  


## Hubungan SQL dan dplyr

## Data Wrangling
